台灣雲林地方法院刑事附帶民事訴訟判決
　　原　　　告　戊○○
　　　　　　　　庚○○
　　　　　　　　己○○
　　　　　　　　辛○○
　　被　　　告　丁○○
　　　　　　　　甲○○
右被告因民國九十三年度重訴字第三號殺人等案件，經原告提起附帶民事訴訟，請求
損害賠償，本院判決如左：
    主  文
原告對被告丁○○、甲○○之訴均駁回。
    事  實
一、原告聲明求為判決被告丁○○、甲○○應與另被告乙○○、丙○○（乙○○、丙○○部分，另經裁定移送民事庭）連帶給付原告戊○○新台幣（下同）二百萬元
    ，連帶給付原告庚○○、己○○、辛○○各一百萬元，及均自起訴狀繕本送達翌
    日起至清償日止按年息百分之五計算之利息。其事實陳述略稱：被告乙○○駕駛
    偷來之自用小貨車，於民國九十二年十月十五日凌晨二時許，搭載丙○○、丁○○、甲○○至黃守位於雲林縣四湖鄉○○村○○路與雲一五五公路旁之鵝場行竊
    。乙○○等人駕車抵達現場後，為避免遭人發覺，先由丙○○下車將摻有農藥成
    分之食物丟入隔壁住家狗籠內，將該戶人家飼養狗隻毒畢後，乙○○駕駛上開自
    小貨車停駛於黃守鵝場旁之巷道內，在車上負責把風，丁○○、甲○○則持客觀
    上足對人之生命、身體、安全構成威脅、具有危險性之利剪、美工刀，先以利剪
    破壞黃守鵝場木板、鐵絲圍欄，侵入黃守鵝場，再以美工刀劃破鵝場內布棚，以
    塑膠桶盛裝幼鵝，交由在車斗處等候之丙○○接應，共竊得幼鵝三百餘隻，惟該
    處鵝場主人黃守因甫進千餘隻幼鵝，恐遭人行竊，當日遂與配偶戊○○於鵝舍內
    顧守而在該處休憩，丁○○、甲○○於行竊過程中不慎驚動黃守，丁○○、甲○○查覺竊盜犯行為人發現，由原侵入路線逃出，黃守發覺有人侵入行竊，持糞叉
    追出查看，丙○○、丁○○、吳呈為脫免逮捕，即將黃守所持糞叉搶下棄置路旁
    ，乙○○見狀即將上開自小貨車駛出該巷道，欲接應丙○○、丁○○、甲○○逃
    離現場，丁○○伺機爬上副駕駛座，丙○○、甲○○則從後方爬上車斗，黃守見
    乙○○等人欲駕車離去，情急之下擋在上開自小貨車前，詎丙○○見狀為排除黃
    守之阻擋以儘速逃離現場，竟基於殺人之犯意口呼「乎伊死」，乙○○聞聲明知
    黃守立於車前，開車衝撞黃守將造成黃守傷亡，竟為脫免逮捕，基於殺人之犯意
    ，駕車衝撞黃守致黃守倒地，上開自小貨車因而自黃守右大腿、腹部、胸部、左
    臉處輾過，而於黃守左臉處留下明顯胎痕，黃守心臟因受上開自小貨車之重壓震
    傷而當場死亡。除甲○○在逃外，檢察官已對乙○○、丙○○、丁○○依刑法第
    三百二十九條規定起訴，又對於乙○○、丙○○依刑法第三百三十二條第一項強
    盜殺人罪起訴。按「數人共同不法侵害他人之權利者，連帶負損害賠償責任。」
    「不法侵害他人致死者，對於支出醫療及增加生活上需要之費用或殯葬費用之人
    ，亦應負損害賠償責任。」「不法侵害他人致死者，被害人之父、母、子、女及
    配偶，雖非財產上之損害，亦得請求賠償相當之金額。」民法第一百八十五條第
    一項前段、第一百九十二條第一項、第一百九十四條定有明文，原告戊○○為黃
    守之配偶，原告庚○○、己○○、辛○○為黃守之子女，依上開法律規定，對被
    告等提起本件附帶民事訴訟，求為判決如聲明所示。
二、被告未提出書狀。
    理      由
一、按法院認為原告之訴不合法者，應以判決駁回之，刑事訴訟法第五百零二條第一
    項定有明文。次按因犯罪而受損害之人，於刑事訴訟程序得附帶提起民事訴訟，
    對於被告及依民法負賠償責任之人，請求回復其損害，同法第四百八十七條第一
    項亦有明文。是以非因犯罪而受損害者，其於刑事訴訟程序附帶提起民事訴訟法
    ，即不合法。
二、經查，原告並未主張被告丁○○、甲○○共同參與殺人犯罪。揆諸右揭規定，本
    件原告對被告丁○○、甲○○之訴即不合法，應予判決駁回。
三、據上論斷，應依刑事訴訟法第五百零二條第一項，判決如主文。
中      華      民      國      九十三  年      十      月    二十二    日
                                      台灣雲林地方法院刑事第二庭
                                        審判長法  官  林  輝  煌
                                              法  官  柯  志  民
                                              法  官  李  明  鴻
右正本證明與原本無異。
如不服本判決，應於送達後十日內向本院提出上訴狀（須附繕本），上訴於台灣高等
法院台南分院。
                                              書記官  林  珮  儒
中      華      民      國      九十三  年      十      月    二十二    日
